【裁判字號】    89,易,727
【裁判日期】    900502
【裁判案由】    竊盜
【裁判全文】
臺灣花蓮地方法院刑事判決                          八十九年度易字第七二七號
    公  訴  人  臺灣花蓮地方法院檢察署檢察官
    被      告  甲○○
右列被告因竊盜案件，經檢察官提起公訴（八十九年度偵字第二五七三號），本院判
決如左：
    主  文
甲○○竊盜，處有期徒刑參月，如易科罰金，以參佰元折算壹日。
    事  實
一、甲○○曾因竊盜案件，經本院判處拘役五十九日確定，甫於民國八十六年十一月
    間執行完畢，仍不知悔改，竟意圖為自己不法所有之犯意，於八十九年七月二十
    二日晚上九時許，在花蓮市○○路五一三號前，見乙○○所有車號ＲＥＴ─八六
    ○號機車上鑰匙未拔下之際，竊取該機車，得手後，供己騎用。嗣於八十九年七
    月二十八日晚上八時許，甲○○將車交予不知情之友人騎乘，在花蓮市○○路與
    仁愛街口前，為警查獲。
二、案經花蓮縣警察局花蓮分局報告臺灣花蓮地方法院檢察署檢察官偵查起訴。
    理  由
一、訊據被告甲○○矢口否認竊盜之犯行，辯稱：該機車係老闆之前妻所有，原為其
    上班時所使用，其使用該機車時，有向上班之師傅丙○○講過，老闆之前妻因不
    知道，才報警等語。經查車號ＲＥＴ－八六０號機車為乙○○所有，其於八十九
    年七月二十二日晚上十時許，在花蓮市○○路五一三號其所經營之藝術家廣告店
    前，發現該機車不見，不知為何人所騎，亦未借予他人騎用，失竊時，機車鑰匙
    插在機車上，且該機車均由員工林建治使用，林建治叫其他員工去買材料時，才
    會暫借其他員工使用，被告以前為其員工，知道其聯絡電話，但於八十九年七月
    二十二日至同年月二十八日期間，被告均未打電話給其等情，業據被害人乙○○
    於警訊及偵查中證述明確。證人丙○○於警訊中亦證稱：八十九年七月二十二日
    晚上九時許，在花蓮市○○路五一三號前，有看到被告在該機車旁，但被告未向
    其說要借該機車騎用等語。既然被告知悉該機車為乙○○所有，若其借用該機車
    時，僅向員工丙○○說明，則事後亦應再打電話向乙○○或老闆說明，更何況其
    使用該機車之時間長達七日（八十九年七月二十二日至同年月二十八日），並非
    僅幾小時之短期借用。是被告所辯，顯係卸責之詞，不足採信。此外，復有贓物
    領據一紙在卷可稽。本件事證明確，被告犯行堪予認定。
二、核被告甲○○所為，係犯刑法第三百二十條第一項竊盜罪。爰審酌被告曾因竊盜
    案件，經本院判處拘役五十九日確定，甫於八十六年十一月間執行完畢，有台灣
    高等法院被告全國前案紀錄表一份附卷可稽，猶不知悔改，復犯本件犯行、犯罪
    動機、手段、所生之危害，及事後否認犯行等一切情狀，量處如主文所示之刑。
    又刑法第四十一條於九十年一月四日修正，同年一月十日經總統公布實施，就得
    易科罰金之法定刑，由犯最重本刑為三年以下，改為五年以下，經比較新舊法，
    以新法有利於被告，應依刑法第二條第一項前段，適用裁判時之新法，諭知本案
    易科罰金之折算標準。
據上論斷，應依刑事訴訟法第二百九十九條第一項前段，刑法第二條第一項前段、第
三百二十條第一項、第四十一條第一項前段，罰金罰鍰提高標準條例第一條前段、第
二條，判決如主文。
本案經檢察官李子春到庭執行職務
中      華      民      國    九十      年      五      月      二      日
                              臺灣花蓮地方法院刑事庭
                                  法    官  李世華
右正本證明與原本無異。
如對本判決不服，應於送達後十日內，向本院提出上訴狀。（應抄附繕本）告訴人或
被害人如對於本判決不服者，應具備理由請求檢察官上訴，其上訴期間之計算係以檢
察官收受判決正本之日期為準。
                                  法院書記官
中      華      民      國    九十      年      五      月      七      日
附錄本判決論罪之法律條文：
刑法第三百二十條
意圖為自己或第三人不法之所有，而竊取他人之動產者，為竊盜罪，處五年以下有期
徒刑、拘役或五百元以下罰金。
意圖為自己或第三人不法之利益，而竊佔他人之不動產者，依前項之規定處斷。
前二項之未遂犯罰之。


司法院資訊處製作；財團法人民間司法改革基金會備份。
